# 其他综合收益

提问人：z239239 时间：2012-03-05 23:16:11
其他综合收益中可供出售金融资产列示问题：
1. 可供出售金融资产产生的利得（损失）金额 减：可供出售金融资产产生的所得税影响 前期计入其他综合收益当期转入损益的净额 “前期计入其他综合收益当期转入损益的净额”中的“前期”作何理解？？ 个人理解：前期应当是指资产负债表日之前计入资本公积后又转入投资收益的金额，而非以前年度计入资本公积的金额.

回答人：chenyiwei
指本期内从其他综合收益转入损益的金额。

提问人：Alisa_wang 时间：2014-07-07 10:03:27
陈老师， 2014 新修订的财务报表列报准则中，对其他综合收益的举例为：（一）以后会计期间不能重分类进损益的其他综合收益项目，主要包括 重新计量设定受益计划净负债或净资产导致的变动、按照权益法核算的在被投资单位以后会计期间不能重分类进损益的其他综合收益中所享有的份额等。 "按照权益法核算的在被投资单位以后会计期间不能重分类进损益的其他综合收益中所享有的份额等"怎么理解呢？我的理解是，如果被投资企业因为重新计量设定受益计划产生了其他综合收益变动，投资企业按投资比例所占的相应份额。 但讲课的一个老师是这样说的，这个是指:被投资企业因为增资产生了资本变动，但投资企业没有相应出资，股权比例被稀释，相应的持股比例与被投资企业之间的权益份额之间的差异，调整资本公积，这部分资本公积，在被投资企业不是其他综合收益，在投资企业就属于其他综合收益。这样的说法对吗？

回答人：chenyiwei
按照目前财政部的观点，可以这样理解。但这部分由股权稀释形成的其他综合收益在以后处置股权时是可以转入损益的。

提问人：Alisa_wang 时间：2014-07-08 08:56:16
陈老师，我记得以前的贴子中，您是说，因为股权稀释产生的差异，是进入当期损益的啊。

回答人：chenyiwei
财政部在修订后长期股权投资准则第十一条中规定计入权益。虽然我不赞同此观点，但既然准则规定了，那就遵照执行。

提问人：rainy418 时间：2012-04-06 17:06:30
请问以下项目是否算其他综合收益：
投资性房地产转换时产生的增值额； 采用权益法核算的长期股权投资相关部分； 持有至到期投资转变为可供出售金融资产时的增值额

回答人：chenyiwei
回复 ldl3309 的帖子
这是从不同的角度而言的。
其他综合收益作为利润表中的一个项目，更多地是指本期发生额，并且更多地是从会计原理角度出发设立的概念。 资本公积作为资产负债表项目，更多地是指余额（当然其本期变动额的披露在一定程度上涵盖了其他综合收益的本期发生额），并且资本公积作为权益的一个类别，其设立有《公司法》的相关条款作为法律依据，更多地体现出法律法规而不是会计原理的要求。